【裁判字號】    99,易,1811
【裁判日期】    990819
【裁判案由】    詐欺
【裁判全文】
臺灣臺北地方法院刑事判決              99年度易字第1811號
公  訴  人  臺灣臺北地方法院檢察署檢察官
被      告  己○○
上列被告因詐欺案件，經檢察官聲請以簡易判決處刑（99年度偵
字第7532號，請求併辦案號：99年度偵字第10893號、第11437號
《內含臺灣士林地方法院檢察署99年度偵字第5389號移轉、臺灣
臺中地方法院檢察署99年度偵字第1758號、第9130號移轉》、臺
灣臺中地方法院檢察署99年度偵字第14602 號、臺灣臺南地方法
院檢察署99年度偵字第7804號），因本院認不宜逕以簡易判決處
刑，改依通常程序審理(99年度簡字第1881號)，再因被告於本院
準備程序中為有罪之陳述，經本院合議庭裁定由受命法官獨任以
簡式審判程序審理，本院判決如下：
    主  文
己○○幫助犯詐欺取財罪，處拘役肆拾日，如易科罰金，以新臺
幣壹仟元折算壹日。
    事  實
一、己○○明知將自己行動電話門號提供他人使用，極可能遭詐
    騙集團用以詐取財物之用，仍基於幫助他人詐欺之不確定故
    意，先於民國98年10月27日，在臺北縣市之某處，申辦門號
    0000000000號之SIM 卡後，即當場交付與真實姓名年籍不詳
    之詐騙集團成員，容任該集團成員使用上開門號，供作向不
    特定民眾詐欺取財犯罪使用。嗣該詐騙集團成員取得上開行
    動電話SIM 卡後，即基於意圖為自己不法所有之犯意，先於
    98年11月9 日前某日，在報紙上刊登徵人廣告，並留己○○
    上開門號供聯絡用，適有：郭哲唯看報應徵工作，見該廣
    告即陷於錯誤，並撥打上開門號與詐騙集團成員聯絡，復於
    98年11月10日將其臺中商業銀行龍井分行帳戶之提款卡及密
    碼均交付予詐騙集團成員；該詐騙集團成員復於翌(11)日撥
    打丙○○之手機，佯稱因丙○○前曾於網路上購物，賣方作
    業有疏失造成丙○○每月都將被扣款，希望丙○○能配合更
    改云云，丙○○乃陷於錯誤，而依詐騙集團成員指示，於98
    年11月11日晚間20時21分，匯款新臺幣（下同）6612元至郭
    哲維上開帳戶內。林建成、江東權分別看報應徵工作，見
    該廣告即陷於錯誤，並各自撥打上開門號與詐騙集團成員聯
    絡，復於98年11月初某日，林建成在臺中火車站附近，將其
    第一商業銀行臺中分行帳戶之提款卡及密碼均交付予詐騙集
    團成員；江東權在臺中市女和國中門口，將其國泰世華銀行
    五權分行帳戶之提款卡及密碼均交付予詐騙集團成員；該詐
    騙集團成員即(一)於同年11月6 日撥打丁○○之手機，佯稱因
    丁○○前於網路上購物時付款方式有誤，造成丁○○每月都
    將被扣款，希望丁○○能配合更改云云，丁○○乃陷於錯誤
    ，而依詐騙集團成員指示，於98年11月6日及7日共匯款19萬
    5000元至林建成上開帳戶內；(二)於98年11月10日撥打乙○○
    之手機，佯稱因乙○○前於網路上購物時付款方式有誤，造
    成乙○○每月都將被扣款，希望乙○○能配合更改云云，乙○○乃陷於錯誤，而依詐騙集團成員指示，於98年11月10日
    匯款2 萬1123元至江東權上開帳戶內。郭鳳珍閱覽該廣告
    並撥打上開門號與詐騙集團成員聯繫後，即於98年11月24日
    12時30分，在臺中市○○路上之「長榮大飯店」前，將其所
    申設之台新國際商業銀行股份有限公司臺中南屯分行（下稱
    台新銀行臺中南屯分行）帳號000-00000000000000號帳戶之
    提款卡（含密碼）交付予詐欺集團成員。嗣該詐欺集團成員
    再於98年11月27日撥打電話予甲○○，偽稱甲○○之金融帳
    戶遭誤設為付款帳戶，需前往自動提款機操作取消設定以免
    遭扣款云云，甲○○一時不查陷於錯誤，旋於同日依指示前
    往操作自動提款機，並因此匯款6 萬5000元至郭鳳珍前揭台
    新銀行台中南屯分行帳戶。陳志銘閱覽該廣告並撥打上開
    門號與詐騙集團成員聯繫後，即於98年11月26日11時許，在
    臺中市長榮桂冠酒店前，將其前向臺灣中小企業銀行沙鹿分
    行申辦之帳號00000000000 號帳戶之金融卡、密碼等物交付
    予詐欺集團成員。嗣該詐騙集團成員再於雅虎奇摩拍賣網站
    上，刊登佯售皮包之不實訊息，致戊○○陷於錯誤，於98年
    11月27日16時許，在高雄市鼓山區之住處下標承購，並於翌
    (28)日委由妹妹楊慧萍，按指示將8500元匯入上開陳志銘帳
    戶內。嗣因丙○○、丁○○、乙○○、甲○○、戊○○等發
    覺受騙報警處理，始循線查獲上情。
二、案經臺中縣政府警察局烏日分局報告臺灣臺北地方法院檢察
    署檢察官偵查起訴，臺中市警察局第一分局報由臺灣士林地
    方法院檢察署呈請臺灣高等法院檢察署檢察長、及臺中地方
    法院檢察署呈請臺灣高等法院檢察署檢察長令轉臺灣臺北地
    方法院檢察署檢察官偵查後請求併辦，臺南市警察局第一分
    局報由臺灣臺南地方法院檢察署檢察官偵查後請求併辦，高
    雄市政府警察局鼓山分局報由臺灣臺中地方法院檢察署檢察
    官偵查後請求併辦。
    理  由
一、上開事實業據被告己○○於本院審理時坦承不諱，並有證人
    郭哲維、丙○○、丁○○、乙○○、郭鳳珍、甲○○、陳志
    銘、戊○○之證言足稽，且有丙○○之匯款單據、乙○○之
    匯款證明、甲○○之交易明細表、自由時報求職廣告、通聯
    紀錄、台中商業銀行98年12月22日中業管字第 09807019256
    號函、威寶電信行動電話預付卡服務申請書、0000000000門
    號雙向通聯紀錄、台新銀行臺中南屯分行帳戶開戶資料、交
    易明細、臺灣中小企業銀行客戶開戶基本資料、交易明細等
    在卷可憑，核與被告自白相符。事證明確，被告上開犯行已
    堪認定，應依法論科。
二、核被告所為，係幫助犯刑法第339條第1項詐欺取財罪，而依
    刑法第30條第2 項規定，幫助犯得減輕其刑；被告提供威寶
    電信0000000000號之SIM 卡供詐騙集團使用，並造成丙○○
    、丁○○、乙○○、甲○○、戊○○等人將受騙款項分別匯
    入詐騙集團提供之帳戶被害，係以1 行為觸犯數相同罪名，
    應依刑法第55條前段想像競合犯規定，從一重幫助詐欺取財
    罪處斷。爰審酌被告之生活情況、智識程度、犯罪後坦承犯
    行態度，以及所造成被害人損害等一切情狀，量處拘役40日
    ，並依刑法第41條第1 項前段規定諭知得易科罰金併其折算
    標準。
據上論斷，應依刑事訴訟法第273條之1第1 項、第299條第1項前
段，刑法第30條、第339條第1項、第55條前段、第41條第1 項前
段、刑法施行法第1條之1，判決如主文。
本案經檢察官林冠佑到庭執行職務。
中    華    民    國    99    年    8     月    19    日
                  刑事第四庭    法  官  呂政燁
以上正本證明與原本無異。
如不服本判決應於收受送達後10日內向本院提出上訴書狀，並應
敘述具體理由；其未敘述上訴理由者，應於上訴期間屆滿後20日
內向本院補提理由書（均須按他造當事人之人數附繕）「切勿逕
送上級法院」。
                                書記官  呂欣穎
中    華    民    國    99    年    8     月    19    日
附錄本案論罪科刑法條全文：
中華民國刑法第339條（普通詐欺罪）
意圖為自己或第三人不法之所有，以詐術使人將本人或第三人之
物交付者，處5年以下有期徒刑、拘役或科或併科1千元以下罰金
。
以前項方法得財產上不法之利益或使第三人得之者，亦同。
前二項之未遂犯罰之。

司法院資訊處製作；財團法人民間司法改革基金會備份。
